臺灣高等法院民事判決  
109年度訴字第23號
原      告  方亦鈞
被      告  莊政哲


上列當事人間請求侵權行為損害賠償事件，原告提起刑事附帶民
事訴訟，經本院刑事庭裁定移送前來（109年度附民字第140號）
），本院於民國109年8月3日言詞辯論終結，判決如下：
    主  文
被告應給付原告新臺幣貳拾萬元及自民國一０九年四月十五日起
至清償日止，按週年利率百分之五計算之利息。
原告其餘之訴駁回。
訴訟費用由被告負擔八分之一，餘由原告負擔。
原告其餘假執行之聲請駁回。
    事實及理由
一、原告主張：被告於民國106年5月21日凌晨1時30分接獲伊來
    電，而與訴外人綽號「小范」、「蝦仔」及另2名友人分乘
    二車前往桃園市○○區摩斯汽車旅館搭載伊上車後，兩造在車
    上發生爭執，於同日凌晨5時許，被告將車輛開往桃園市○○
    區○○路0段000○0號「七分醉東方創意料理」餐廳（位在○○○○
    山區）旁巷內停放後，竟與「小范」、「蝦仔」及其另2名
    友人共同持鋁棒或徒手之方式毆打伊，致伊受有頭皮挫傷併
    頸部挫傷、右肩部挫傷、雙側膝部挫傷、右大腿挫傷、下背
    部挫傷之傷害（下稱系爭傷害），嗣經鈞院109年度上易字
    第331號傷害刑事案件（下稱系爭刑案）判處有罪確定在案
    。伊自得依侵權行為法律關係請求被告賠償醫療費用新臺幣
    （下同）40萬元及精神慰撫金120萬元。求為命：被告應給
    付伊160萬元，及自刑事附帶民事訴訟起訴狀繕本送達翌日
    起至清償日止，按週年利率5％計算利息之判決。並陳明願供
    擔保請准宣告假執行。
二、被告則以：伊承認有對原告毆打成傷之事實，惟原告請求之
    精神慰撫金過高，伊經濟能力不佳，無力負擔。且希望原告
    提出醫療單據等語，資為抗辯。答辯聲明：原告之訴駁回。
    如受不利益判決，願供擔保請准宣告免為假執行。
三、按因故意或過失，不法侵害他人之權利者，負損害賠償責任
    ，民法第184條第1項前段定有明文。查原告主張遭被告在上
    開時、地夥同4名友人共同持鋁棒或以徒手之方式毆打而受
    有系爭傷害之事實，為被告所不爭執（本院卷第62頁），並
    有桃園市政府警察局107年10月23日桃警勤字第1070071434
    號函所附受理案件紀錄表、國軍桃園總醫院附設民眾診療服
    務處診斷證明書、天成醫療社團法人天晟醫院107年10月25
    日天晟法字第107102504號函所附病歷資料（含住院診療計
    畫書）及國軍桃園總醫院108年1月7日醫桃企管字第1080000
    107號函附病歷資料在卷可參（桃園地方檢察署107年度偵字
    第23573號卷【下稱偵查卷】第24、38至67、71至81頁），
    且被告之犯行經臺灣桃園地方法院108年度審易字第1017號
    刑事判決被告犯傷害罪，處有期徒刑7月，被告不服，提起
    上訴，經本院109年度上易字第331號刑事判決駁回上訴確定
    在案，有該刑事判決在卷可查（附民卷第5至7頁），業經調
    閱系爭刑案電子卷證核閱明確，則原告依侵權行為之法律關
    係，訴請被告損害賠償，自屬有據。
四、原告請求賠償之金額，是否可採？
　㈠醫療費用40萬元：
　　原告請求被告賠償醫療費用40萬元，然並未提出任何醫療支
    出之單據為證，此部分之請求，實乏所依，無從准許。
　㈡精神慰撫金120萬元：　
　　按不法侵害他人之身體、健康，被害人雖非財產上之損害，
    亦得請求賠償相當之金額，民法第195條第1 項定有明文。
    又按非財產上賠償之金額是否相當，應斟酌實際加害情形、
    影響該權利是否重大、兩造身分地位，經濟狀況及其他各種
    情形，以為核定之準據（最高法院47年台上字第1221號判例
    、51年台上字第223號判例意旨參照）。被告於上開時地毆
    打原告致身體、健康受有損害，則原告依前開規定，請求被
    告賠償精神慰撫金，自屬有理。審酌被告僅因細故即夥同4
    名友人在凌晨將原告載往至桃園市○○山區，持鋁棒或以徒手
    之方式圍毆原告後棄置山區，並造成原告頭部、身體等多處
    受傷，惡性非輕，所幸原告趁機撥打110報案，並向騎乘機
    車經過該處之路人求救，始得以脫險等情節，及被告為00年
    次，高中肄業，自由業（偵查卷第4頁），無固定收入，名
    下有2輛汽車；原告為00年次，所受傷勢非輕，原擔任美髮
    設計師，月收入約8萬元，因本件受傷而未再工作，名下並
    無財產等情狀，有本院調閱兩造稅務電子閘門財產所得調件
    明細表（本院個資卷第5至7、11、13頁）、原告於偵查中之
    指訴（偵查卷第38至39頁）及兩造於本院陳述可參（本院卷
    第61至62頁），並斟酌兩造之身分、地位、經濟狀況等一切
    情狀，認原告請求慰撫金以20萬元為適當，逾此範圍之請求
    ，則無可許。　　
五、綜上所述，原告依民法第184條第1項、第195條規定，請求
    被告給付20萬元，及自刑事附帶民事訴訟起訴狀繕本送達翌
    日即109年4月15日起（附民卷第4 頁），至清償日止，按週
    年利率5％計算之利息部分，洵屬有據，應予准許，逾此範圍
    之請求，不應准許，其假執行之聲請即因訴之駁回亦失所附
    麗，不予准許。又原告勝訴部分，因未逾150萬元，於本院
    判決後即告確定，並無宣告准免假執行之必要。
六、本件事證已臻明確，兩造其餘之攻擊或防禦方法及所用之證
    據，經本院斟酌後，均認不足以影響本判決之結果，爰不再
    逐一論列，附此敘明。
七、據上論結，本件原告之訴為一部有理由，一部無理由，依民
    事訴訟法第79條，判決如主文。
中　　華　　民　　國　　109 　年　　8 　　月　　19　　日
                  民事第二庭
                        審判長法  官   陳容正
                              法  官   王怡雯
                              法  官   紀文惠
正本係照原本作成。
不得上訴。
中　　華　　民　　國　　109 　年　　8 　　月　　19　　日
　　　　　　　　　　　　　　
　　　　　　　　　　　　　　  書記官   李昱蓁